臺灣新北地方法院刑事判決
110年度審交易字第705號
公  訴  人  臺灣新北地方檢察署檢察官
被      告  尤志欽




上列被告因公共危險案件，經檢察官提起公訴（110年度偵字第3
366號），被告於本院準備程序中就被訴事實為有罪之陳述，經
本院裁定進行簡式審判程序，判決如下：
    主  文
尤志欽駕駛動力交通工具而有吐氣所含酒精濃度達每公升零點貳
伍毫克以上情形，累犯，處有期徒刑伍月，如易科罰金，以新臺
幣壹仟元折算壹日。
    事  實
一、尤志欽於民國109年11月29日20時至22時許間，在新北市中
    和區某餐廳飲用酒類後，仍基於酒後駕駛動力交通工具之犯
    意，於同日22時50分許，騎乘車牌號碼000-000號普通重型
    機車上路欲返回其居所。嗣於同日23時5分許，因多項違規
    駕駛行為而在新北市○○區○○街00巷00號前為警攔查，經警發
    現其全身酒氣而對其實施酒精濃度測試，於同日23時7分許
    測得其吐氣所含酒精濃度達每公升0.83毫克而查悉上情。
二、案經新北市政府警察局板橋分局報告臺灣新北地方檢察署檢
    察官偵查起訴。
    理  由
壹、程序方面：
    本件被告尤志欽所犯係死刑、無期徒刑、最輕本刑為3年以
    上有期徒刑以外之罪，其於準備程序中就被訴事實為有罪之
    陳述，經法官告知簡式審判程序之旨，並聽取公訴人及被告
    之意見後，依刑事訴訟法第273條之1第1項規定，裁定本案
    改依簡式審判程序審理，且依刑事訴訟法第273條之2及第15
    9條第2項規定，不適用傳聞法則有關限制證據能力之相關規
    定，合先敘明。
貳、實體方面：
一、上揭犯罪事實，業據被告尤志欽於警詢時、偵查中、本院準
    備程序及審理時均坦承不諱，並有新北市政府警察局板橋分
    局違反公共危險罪當事人酒精測定紀錄表、新北市政府警察
    局舉發違反道路交通管理事件通知單、新北市政府警察局吐
    氣酒精濃度檢測程序暨拒測法律效果確認單、財團法人台灣
    電子檢驗中心呼氣酒精測試器檢定合格證書各1份在卷可稽
    （見偵查卷第11至14頁），足認被告前揭任意性自白與事實
    相符，應堪信為真實。本案事證明確，被告犯行洵堪認定，
    應依法論科。
二、論罪科刑：
　㈠按行為後法律有變更者，適用行為時之法律。但行為後之法
    律有利於行為人者，適用最有利於行為人之法律，刑法第2
    條第1項定有明文。查，被告為本件犯行後，刑法第185條之
    3第1項之規定業於111年1月28日修正公布，並自同年1月30
    日生效施行。修正前原條文第1項法定刑規定為「處2年以下
    有期徒刑，得併科20萬元以下罰金」，修正後法定刑則規定
    為「處3年以下有期徒刑，得併科30萬元以下罰金」，是經
    比較新舊法之結果，修正後既已提高有期徒刑及罰金刑之法
    定刑度，並無有利於被告之情形，依刑法第2條第1項前段之
    規定，應適用行為時即修正前刑法第185條之3第1項第1款之
    規定論處。是核被告所為，係犯修正前刑法第185條之3第1
    項第1款之駕駛動力交通工具而有吐氣所含酒精濃度達每公
    升0.25毫克以上情形之公共危險罪。
  ㈡被告前①因公共危險等案件，經本院102年度交易字第579號判
    決判處有期徒刑5月、3月，應執行有期徒刑6月確定；②因公
    共危險案件，經本院102年度交簡字第2425號判決判處有期
    徒刑4月確定；③因施用毒品案件，經本院102年度簡字第101
    5號判決判處有期徒刑3月確定；④因施用毒品案件，經本院1
    02年度簡字第1822號判決判處有期徒刑4月確定；⑤因恐嚇取
    財案件，經本院102年度訴字第725號判決判處有期徒刑1年
    確定；⑥因妨害公務等案件，經臺灣高雄地方法院102年度易
    字第939號判決判處有期徒刑4月、2月，應執行有期徒刑5月
    確定；⑦因竊盜案件，經臺灣高雄地方法院102年度簡字第53
    82號判決判處有期徒刑4月確定，上開①至⑦各罪，嗣經臺灣
    高雄地方法院103年度聲字第1671號裁定應執行有期徒刑2年
    8月確定（下稱甲執行刑）。又⑧因施用毒品案件，經本院10
    2年度簡字第6448號判決判處有期徒刑4月確定。上開甲執行
    刑、⑧罪經與另案殘刑2年11月16日、拘役59日接續執行後，
    於107年6月8日假釋出監，交付保護管束至108年2月4日期滿
    未經撤銷假釋而視為執行完畢等情，有臺灣高等法院被告前
    案紀錄表1份在卷可憑，其於受有期徒刑執行完畢後，5年以
    內故意再犯本件有期徒刑以上之罪，為累犯。至司法院釋字
    第775號解釋，依解釋文及理由之意旨，係指構成累犯者，
    不分情節，一律加重最低本刑，於不符合刑法第59條所定要
    件之情形下，致生行為人所受之刑罰超過其所應負擔罪責之
    個案，不符罪刑相當原則、比例原則。於此範圍內，在修正
    前，為避免發生上述罪刑不相當之情形，法院就該個案應裁
    量是否加重最低本刑；依此，該解釋係指個案應量處最低法
    定刑、又無法適用刑法第59條在內減輕規定之情形，法院應
    依此解釋意旨裁量不予加重最低本刑（最高法院108年度台
    上字第338號判決意旨參照）。準此，本件依被告累犯及犯
    罪情節，並無上開情事，應依刑法第47條第1項之規定加重
    其刑。
  ㈢爰審酌被告前已有多次酒後駕車之公共危險前科，明知酒精
    成分對人之意識能力具有不良影響，酒後駕車對一般往來之
    公眾及駕駛人自身皆具有高度危險性，既漠視自己安危，尤
    罔顧公眾安全，於服用酒類後仍執意騎乘普通重型機車上路
    ，有害行車安全，並衡酌本案酒後所駕駛之動力交通工具為
    普通重型機車，經測得之吐氣所含酒精濃度為每公升0.83毫
    克，為警查獲前並未有肇事而造成其他道路交通安全之重大
    實害，犯後始終坦承犯行之態度，及兼衡其自陳國小畢業之
    智識程度，現打臨工為生、須扶養母親之生活狀況等一切情
    狀，量處如主文所示之刑，並諭知如易科罰金之折算標準。
據上論斷，應依刑事訴訟法第273條之1第1項、第299條第1項前
段，刑法第2條第1項前段、第47條第1項、第41條第1項前段、修
正前第185條之3第1項第1款，刑法施行法第1條之1第1項，判決
如主文。
本案經檢察官何皓元提起公訴，經檢察官張啓聰到庭執行職務。
中　　華　　民　　國　　111 　年　　3 　　月　　9 　　日
                  刑事第二十五庭  法  官      曾淑娟
上列正本證明與原本無異。
如不服本判決，應於判決送達後20日內敘明上訴理由，向本院提
出上訴狀 (應附繕本) ，上訴於臺灣高等法院。其未敘述上訴理
由者，應於上訴期間屆滿後20日內向本院補提理由書「切勿逕送
上級法院」。
                                  書記官　    張佑慈
中　　華　　民　　國　　111 　年　　3 　　月　　9 　　日
附錄本案論罪科刑法條全文：
修正前中華民國刑法第185條之3
駕駛動力交通工具而有下列情形之一者，處2年以下有期徒刑，
得併科20萬元以下罰金：
一、吐氣所含酒精濃度達每公升零點二五毫克或血液中酒精濃度
    達百分之零點零五以上。
二、有前款以外之其他情事足認服用酒類或其他相類之物，致不
    能安全駕駛。
三、服用毒品、麻醉藥品或其他相類之物，致不能安全駕駛。
因而致人於死者，處3年以上10年以下有期徒刑；致重傷者，處1
年以上7年以下有期徒刑。
曾犯本條或陸海空軍刑法第54條之罪，經有罪判決確定或經緩起
訴處分確定，於5年內再犯第1項之罪因而致人於死者，處無期徒
刑或5年以上有期徒刑；致重傷者，處3年以上10年以下有期徒刑
。